臺灣雲林地方法院刑事裁定
111年度聲字第389號
聲  請  人 
即  被  告    林芸芸


上列聲請人即被告因家暴傷害等案件（110年度訴字第585號），
聲請交付法庭錄音光碟等，本院裁定如下：
    主  文
甲○○於繳付相關費用後，准予轉拷交付本院一一○年度訴字第五
八五號案件於民國一一○年十二月十六日之法庭錄音光碟(不含周
中庸陳述個人年籍資料部分)，就取得之內容不得散布、公開播
送，或為非正當目的使用，並禁止再行轉拷利用。
其餘聲請駁回。
    理  由
一、聲請意旨略以：聲請人即被告（下稱聲請人）甲○○於本院11
    0年度訴字第585號案件(下稱本案)時，周中庸在法庭內罵聲
    請人神經有病，聲請人要做證據告周中庸，聲請交付民國11
    0年12月16日之法庭錄音光碟及地檢署錄音光碟。
二、當事人及依法得聲請閱覽卷宗之人，因主張或維護其法律上
    利益，得於開庭翌日起至裁判確定後6個月內，繳納費用聲
    請法院許可交付法庭錄音或錄影內容。但經判處死刑、無期
    徒刑或10年以上有期徒刑之案件，得於裁判確定後2年內聲
    請，法院組織法第90條之1第1項定有明文。又當事人及依法
    得聲請閱覽卷宗之人，因主張或維護其法律上利益，聲請交
    付法庭錄音或錄影內容時，應敘明理由，由法院為許可與否
    之裁定；法院受理前項聲請，如認符合聲請人要件，並在聲
    請期間內提出，且就所主張或維護法律上之利益已敘明者，
    除法令另有排除規定外，應予許可，法庭錄音錄影及其利用
    保存辦法第8條第1項、第2項亦有規定。是如聲請已具備上
    開要件，除有法院組織法第90條之1第2項所列依法令得不予
    許可或限制聲請閱覽、抄錄或攝影卷內文書之情形（例如刑
    事訴訟法第33條第2項、民事訴訟法第242條第3項、智慧財
    產案件審理法第9條第2項、第24條、營業秘密法第14條第2
    項、家事事件審理細則第24條第1項、第83條等），或有同
    條第3項所指涉及國家機密，或涉及其他依法令應予保密之
    事項者（例如性侵害犯罪防治法第12條、少年事件處理法第
    83條第1項及兒童及少年福利與權益保障法第69條第2項等）
    ，為恪守保密之義務，始得例外裁量不予許可或限制交付法
    庭錄音或錄影內容外，即應予許可，不得拒絕（最高法院10
    4年度台抗字第456號、第725號、105年度台抗字第437號裁
    定意旨參照）。又所謂「主張或維護其法律上利益」，舉凡
    核對更正筆錄、他案訴訟所需、或認法院指揮訴訟方式對其
    訴訟權益有影響之虞等，皆應屬之（法庭錄音錄影及其利用
    保存辦法第8條第1項修正理由參照）。
三、被告於審判中得預納費用請求付與卷宗及證物之影本。但卷
    宗及證物之內容與被告被訴事實無關或足以妨害另案之偵查
    ，或涉及當事人或第三人之隱私或業務秘密者，法院得限制
    之，刑事訴訟法第33條第2項定有明文。又109年1月8日修正
    公布同法第429之1條3項規定：「第33條之規定，於聲請再
    審之情形，準用之。」其立法理由說明：「聲請再審無論基
    於何種事由，接觸並瞭解相關卷證資料，與聲請再審是否有
    理由，以及能否開啟再審程序，均至關重要。現行法並未明
    文規定聲請權人之卷證資訊獲知權，致生適用上之爭議，規
    範尚有未足，爰增訂本條第3項，俾聲請權人或代理人得以
    聲請再審為理由以及在聲請再審程序中，準用第33條之規定
    ，向法院聲請獲知卷證資訊。」是以，刑事訴訟法第33條之
    卷證資訊獲知權自不應解為限於「審判中」被告始得行使，
    尚及於判決確定後之被告，但仍應個案審酌是否確有訴訟之
    正當需求及聲請付與卷證影本之範圍有無刑事訴訟法第33條
    第2項但書規定應予限制之情形，而為准駁之決定（最高法
    院109年度台抗字第129號裁定意旨參照）。
四、經查：
　㈠聲請交付法庭錄音光碟部分：　
　  聲請人、周中庸前因家暴傷害、妨害名譽案件，互相告訴，
    經檢察官提起公訴，嗣2人均撤回告訴，故本案為公訴不受
    理之判決，於111年2月7日確定等情，有臺灣高等法院被告
    前案紀錄表1份在卷可參，且經本院調取本案卷宗確認無訛
    。是聲請人為本案之被告，屬依法得聲請閱覽卷宗之人，又
    其聲請交付前開庭期法庭錄音光碟，尚未逾越法律所定期間
    ，聲請人並敘明聲請交付前開法庭錄音光碟之理由，係擬對
    本案同案被告周中庸另涉犯妨害名譽案件提告所需證據，為
    他案訴訟所需，核已表明其主張或維護其法律上利益之理由
    ，此外，復無依法令規定得不予許可或限制聲請閱覽、抄錄
    或攝影卷內文書之情形，揆諸上開規定及說明，本件聲請就
    本案於110年12月16日之法庭錄音，除周中庸陳述個人年籍
    資料部分與聲請人維護法律上利益無涉，而無交付必要外，
    於聲請人繳交費用後，准予拷貝交付前揭法庭錄音光碟。另
    聲請人應遵守法院組織法第90條之4第1項：「持有法庭錄音
    、錄影內容之人，就所取得之錄音、錄影內容，不得散布、
    公開播送，或為非正當目的之使用。」且依法院辦理聲請交
    付法庭錄音錄影內容應行注意事項第6點規定，禁止聲請人
    再行轉拷利用。
　㈡聲請交付地檢署錄音光碟部分：　
　⒈聲請人聲請交付地檢署之錄音光碟，非屬「法院內開庭所為
    之錄音、錄影」，而為被告聲請閱卷權中「複製電磁紀錄」
    之範疇，先予敘明。
　⒉本案已經確定，業如前述，故非「審判中」。而聲請人聲請
    付與地檢署錄音光碟，係欲作為對他人提出訴訟案件之用，
    非為本案聲請再審、非常上訴等訴訟而請求付與；又聲請人
    與他人間之其他訴訟案件，聲請人並非被告身份，聲請之用
    途與刑事訴訟法第33條第2項規定及司法院第762號解釋，旨
    在保護「聲請人於本案為被告身份時之訴訟防禦權之有效行
    使」之目的相違。是聲請人聲請付與本案偵訊光碟部分，為
    無理由，應予駁回。
五、依刑事訴訟法第220條，法院組織法第90條之1第1項前段，
    裁定如主文。
中　　華　　民　　國　　111 　年　　5 　　月　　13　　日
                  刑事第二庭   法  官   黃麗竹
以上正本證明與原本無異。
如不服本裁定應於送達後5日內向本院提出抗告狀。
                               書記官   黃巧吟
中　　華　　民　　國　　111 　年　　5 　　月　　13　　日